# 使用权资产递延所得税

提问人：1314 瓶罐 时间：2023-05-19 09:01:49
陈老师，您好，如您论坛回复：一、如果是租赁期开始前预付了租金，直接按付款额确认了使用权资产没有租赁负债，则此时使用权资产的计税基础和账面价值是一致的（只不过计税基础是体现为 “ 预付租金 ” 的计税基础），故此时不需要确认递延所得税资产或负债。二、虽然会计上同时确认了使用权资产和租赁负债，但税法上，对于经营租赁的税前扣除更多地是与租金的实际支付情况相关，即与租赁负债相关。因此，会计列入租赁负债的金额，日后都可以税前扣除，因此租赁负债的计税基础 = 账面价值 - 未来可扣除金额 =0 。相反，使用权资产的折旧不是税前扣除的依据，即使用权资产的折旧日后是不能在税前扣除的，所以使用权资产的计税基础 =0 。。
我的疑问是：
1 、公司签订 5 年租赁合同， 5 年租金总额 100 万，在租期开始日一次性全额预付，对此公司确认使用权资产 100万，没有租赁负债。那么使用权资产的计税基础应该是 0 吗？如何理解此时的计税基础？
2 、若为按季度支付租金同时确认使用权资产和租赁负债，此时分别确认了递延所得税负债和资产。这时的使用权资产及租赁负债的计税基础又都是 0 ？
预付租金和按季度（月或年）支付租金的情况下 计税基础为何会有不同？
谢谢！

回答人：chenyiwei
1 、此时使用权资产的计税基础是 100 （或者理解为使用权资产的计税基础为零，但另有一项“预付租金”资产的账面价值为零，计税基础为实际预付金额）。所以不存在应纳税暂时性差异。
2 、在税法认定的经营租赁下，未实际支付的租金对应的使用权资产和租赁负债的计税基础均为零。这实际上只需要参考原准则下承租人对经营租赁的处理来比较一下即可理解。因为原准则下的经营租赁会计处理下，经营租赁的处理通常是与税务处理没有重大差异，不需要进行特殊纳税调整的。